臺灣基隆地方法院刑事判決　
111年度訴字第87號
公  訴  人  臺灣基隆地方檢察署檢察官
被      告  李梓威



指定辯護人  劉嘉宏律師（義務辯護律師）
上列被告因違反毒品危害防制條例案件，經檢察官提起公訴（11
0年度偵字第7926號），本院判決如下：
    主    文
李梓威犯如附表一編號１至８「判處之罪刑及沒收」欄所示之罪，
均累犯，各處如附表一編號１至８「判處之罪刑及沒收」欄所示之
刑及沒收。應執行有期徒刑參年捌月。
    犯罪事實
一、李梓威明知甲基安非他命係毒品危害防制條例所列管之第二
    級毒品，不得非法販賣，竟仍基於意圖營利而販賣第二級毒
    品甲基安非他命之犯意，以其持用之0000000000、00000000
    00號行動電話門號作為聯絡工具（僅附表一編號６所示交易
    未先以電話聯繫），分別於如附表一編號１至８「行為」欄所
    示之時間、地點，以如附表一編號１至８「行為」欄所示之價
    格，販賣如附表一編號１至８「行為」欄所示數量之甲基安非
    他命，予如附表一編號１至８「買受人」欄所示之人。
二、案經基隆市警察局第三分局報告臺灣基隆地方檢察署檢察官
    偵查起訴。
    理    由
一、證據能力
　　本判決以下所引用之證據，公訴人、被告李梓威及辯護人於
    本案言詞辯論終結前，均未爭執其證據能力，本院審酌該等
    證據作成或取得之狀況，並無非法或不當取證之情事，且無
    顯不可信之情況，復經本院於審判期日就上開證據依法進行
    調查、辯論，自均具有證據能力。
二、上揭犯罪事實，業據被告於警詢、偵訊、本院準備程序及審
    理時坦承不諱，核與證人王派泓、陳彥名、張建成、沈榮輝
    於警詢及偵訊證述之情節相符（偵查卷第47至52、73至80、
    99至103、121至127、329至331、345至348、361至365、377
    至380頁），此外復有如附表一編號１至５、７、８「相關之通
    訊監察譯文與通訊監察書」欄所示之通訊監察譯文與通訊監
    察書在卷可稽，足認被告之自白與事實相符，堪以採信。又
    被告於警詢及本院準備程序供承：我沒有錢購買甲基安非他
    命，只能用買受人的錢去買，再賣出去分一點點來施用，也
    就是貪圖量差供己施用等語（偵查卷第24頁，本院卷第63頁
    ），足認被告係基於獲取利潤即賺取量差之營利意思販賣甲
    基安非他命予各買受人，其主觀上顯具有營利之意圖甚明。
    綜上，本案事證明確，被告犯行均堪認定，應依法論科。
三、論罪科刑
　㈠核被告所為，均係犯毒品危害防制條例第4條第2項之販賣第
    二級毒品罪。被告各次因販賣而持有第二級毒品之低度行為
    ，分別為其販賣第二級毒品之高度行為所吸收，均不另論罪
    。
　㈡被告如附表一編號１至８所示8次犯行，犯意各別，行為互殊，
    應予分論併罰。
　㈢被告前因施用第二級毒品案件，經本院以106年度基簡字第8
    36號判決分別判處有期徒刑2月、3月，應執行刑4月確定
　　，持有第二級毒品純質淨重20公克以上案件，經本院以106
    年度訴字第237號判決判處有期徒刑7月確定，竊盜案件，
    經本院以106年度基簡字第1004號判決判處有期徒刑3月確定
    ，施用第二級毒品案件，經本院以106年度基簡字第1460號
    判決判處有期徒刑3月確定，施用第二級毒品案件，經本院
    以106年度基簡字第1575號判決判處有期徒刑3月確定，施
    用第二級毒品案件，經本院以107年度基簡字第224號判決判
    處有期徒刑4月確定；前開4案所處之罪刑，嗣經本院以
    107年度聲字第685號裁定合併定應執行有期徒刑10月確定，
    經與案、案所處徒刑接續執行，於108年10月24日縮短刑
    期假釋出監並付保護管束，於109年4月18日保護管束期滿，
    未經撤銷假釋，其未執行之刑，以已執行論，而執行完畢等
    情，有臺灣高等法院被告前案紀錄表在卷可查，則被告於受
    徒刑之執行完畢後，5年以內故意再犯本件有期徒刑以上各
    罪，均應依刑法第47條第1項之規定論以累犯，而本案依被
    告犯罪情節，均無應量處最低法定刑，卻無法適用刑法第59
    條減輕規定，致其所受刑罰超過其所應負擔罪責之情形，參
    諸司法院釋字第775號解釋之意旨，均仍應依法加重其最低
    本刑（最高法院108年度台上字第338號判決參照），惟因販
    賣第二級毒品罪之法定本刑為「無期徒刑」部分，依刑法第
    65條第1項之規定不得加重，故僅就販賣第二級毒品罪之法
    定本刑為「十年以上有期徒刑」及「併科罰金」部分加重其
    刑。
　㈣被告於偵查及審判中，對於如附表一編號１至８所示8次販賣第
    二級毒品犯行，均自白犯罪，爰均依毒品危害防制條例第17
    條第2項之規定減輕其刑，並均與前開加重事由先加後減之
    （無期徒刑不加重）。
　㈤按販賣第二級毒品罪之法定刑為「無期徒刑或七年以上有期
    徒刑，得併科新臺幣一千萬元以下罰金」，然同為販賣第二
    級毒品之人，其原因動機不一，犯罪情節未必盡同，或有大
    盤毒梟者，亦有中、小盤之分，甚或僅止於吸毒者友儕間為
    求互通有無等情形者亦有之，其販賣行為所造成危害社會之
    程度自屬有異，法律科處此類犯罪，未參照毒品危害防制條
    例第11條規定，以毒品數量多寡作為評價不法內涵孰重孰輕
    之標準，並據此制定高低法定刑，使有所區隔，符合比例原
    則，反而不分不法內涵高低，所設之法定最低本刑同為無期
    徒刑，不可謂不重。本件被告各次販賣甲基安非他命之數量
    均尚微，獲利有限，所為核屬小額交易，是被告應屬毒品交
    易之下游，惡性及對於社會秩序與國民健康之危害程度，顯
    然遠不如大量走私進口或長期、大量販賣毒品營生之「大盤
    」、「中盤」毒梟，是縱經前述偵審自白減輕其刑後對被告
    科以最低刑度5年，仍嫌過重，且無從與真正長期、大量販
    毒之惡行區別，在客觀上應足以引起一般人之同情，確有情
    輕法重之失衡現象，而顯有堪可憫恕之情狀，爰就被告各次
    犯行均依刑法第59條之規定酌量遞予減輕其刑。 
　㈥爰審酌被告明知甲基安非他命係戕害人類身心健康之物，竟
    無視國家對於杜絕毒品犯罪之禁令，仍販賣甲基安非他命予
    他人，助長社會上施用毒品之不良風氣，影響社會治安，所
    為實非可取；惟慮其犯後始終坦承犯行，態度尚可，具有悔
    意，且其各次販賣甲基安非他命之獲利均不高，兼衡其各次
    販賣甲基安非他命之價量，及其自述教育程度國中畢業、家
    境小康、未婚、無子女（本院卷第84至85頁）等一切情狀，
    分別量處如主文所示之刑。又審酌被告所犯均為販賣第二級
    毒品罪，時間相隔非久，責任非難重複性較高，並考量刑罰
    手段、目的之相當性，依多數犯罪責任遞減原則，定其應執
    行之刑，以資儆懲。㈦
四、沒收
　㈠未扣案如附表二編號１所示之物，係被告供其如附表一編號１
    、３、５、７、８販賣甲基安非他命所用之物，未扣案如附表二
    編號２所示之物，係被告供其如附表一編號２、４販賣甲基安
    非他命所用之物，業據被告供明在卷，且有如附表一編號１
    至５、７、８「相關之通訊監察譯文與通訊監察書」欄所示之
    通訊監察譯文與通訊監察書存卷可考，不問屬於犯罪行為人
    與否，均應依毒品危害防制條例第19條第1項之規定，依其
    使用情形，在其各該次犯行之主文項下宣告沒收，且依刑法
    第38條第4項之規定，諭知於全部或一部不能沒收或不宜執
    行沒收時，追徵其價額。又被告如附表一編號６所示犯行，
    依被告所供及證人張建成所證（偵查卷第363至364、389頁
    ），係張建成直接前往被告住處按門鈴向被告購買甲基安非
    他命，並未先以電話聯繫，則被告本次犯行自無以行動電話
    作為犯罪工具，併此說明。
  ㈡被告各次販賣甲基安非他命，均已實際取得如附表一編號１至
    ８「行為」欄所示之現金或財產利益（編號８係以毒抵債，被
    告因此獲有新臺幣（下同）5000元債務免予清償之財產上利
    益），而各為其犯罪所得，應依刑法第38條之1第1項前段之
    規定，在其各該次犯行之主文項下宣告沒收，且因並未扣案
    ，故依同條第3項之規定，諭知於全部或一部不能沒收或不
    宜執行沒收時，追徵其價額。
　㈢至本件扣案物品，並無證據顯示與本案有何直接關連，爰不
    予宣告沒收，附此敘明。　
據上論斷，應依刑事訴訟法第299條第1項前段，刑法第40條之2
第1項，判決如主文。
本案由檢察官楊景舜、陳力平提起公訴，經檢察官林姿妤到庭執
行職務。
中　　華　　民　　國　　111 　年　　4 　　月　　26　　日
                  刑事第六庭  審判長法　官  劉桂金
　　　　　　　　　                  法  官  施又傑
　　　　　　　　　                  法  官  曾淑婷
以上正本證明與原本無異。         
如不服本判決應於收受送達後20日內向本院提出上訴書狀，並應
敘述具體理由；其未敘述上訴理由者，應於上訴期間屆滿後20日
內向本院補提理由書（均須按他造當事人之人數附繕本）「切勿
逕送上級法院」。　　　　　　　　　 　
中　　華　　民　　國　　111 　年　　4 　　月　　26　　日
                                    書記官  陳胤竹
附錄法條：
毒品危害防制條例第4條
製造、運輸、販賣第一級毒品者，處死刑或無期徒刑；處無期徒
刑者，得併科新臺幣3千萬元以下罰金。
製造、運輸、販賣第二級毒品者，處無期徒刑或10年以上有期徒
刑，得併科新臺幣1千5百萬元以下罰金。
製造、運輸、販賣第三級毒品者，處7年以上有期徒刑，得併科
新臺幣1千萬元以下罰金。
製造、運輸、販賣第四級毒品者，處5年以上12年以下有期徒刑
，得併科新臺幣5百萬元以下罰金。
製造、運輸、販賣專供製造或施用毒品之器具者，處1年以上7年
以下有期徒刑，得併科新臺幣1百50萬元以下罰金。
前五項之未遂犯罰之。
附表一：
編號 買受人       行    為 相關之通訊監察譯文與通訊監察書 判處之罪刑及沒收  １ 王派泓 李梓威於109年10月4日10時58分，持用0000000000號行動電話門號，與王派泓聯繫毒品交易事宜後，旋於通話後未久，在其位於基隆市○○區○○路00巷0○0號之住處，以1000元之價格，販賣1包約0.4公克之甲基安非他命予王派泓，並向王派泓收取1000元價金 偵查卷第55、187至189頁 李梓威販賣第二級毒品，累犯，處有期徒刑貳年柒月。未扣案如附表二編號１所示之物、犯罪所得新臺幣壹仟元均沒收，於全部或一部不能沒收或不宜執行沒收時，追徵其價額。  ２ 王派泓 李梓威於109年10月20日14時3分起，陸續持用0000000000號行動電話門號，與王派泓聯繫毒品交易事宜後，於同日18時20分許，在其位於基隆市○○區○○路00巷0○0號之住處，以1000元之價格，販賣1包約0.4公克之甲基安非他命予王派泓，並向王派泓收取1000元價金 偵查卷第55至56、191至193頁 李梓威販賣第二級毒品，累犯，處有期徒刑貳年柒月。未扣案如附表二編號２所示之物、犯罪所得新臺幣壹仟元均沒收，於全部或一部不能沒收或不宜執行沒收時，追徵其價額。  ３ 陳彥名 李梓威於109年10月31日21時1分，持用0000000000號行動電話門號，與陳彥名聯繫毒品交易事宜後，旋於同日21時21分，在其位於基隆市○○區○○路00巷0○0號之住處，以1000元之價格，販賣1包約0.4公克之甲基安非他命予陳彥名，並向陳彥名收取1000元價金 偵查卷第135、191至193頁 李梓威販賣第二級毒品，累犯，處有期徒刑貳年柒月。未扣案如附表二編號１所示之物、犯罪所得新臺幣壹仟元均沒收，於全部或一部不能沒收或不宜執行沒收時，追徵其價額。  ４ 王派泓 李梓威於109年11月10日17時26分起，陸續持用0000000000號行動電話門號，與王派泓聯繫毒品交易事宜後，於同日18時21分，在其位於基隆市○○區○○路00巷0○0號之住處，以1000元之價格，販賣1包約0.4公克之甲基安非他命予王派泓，並向王派泓收取1000元價金 偵查卷第56至57、195至197頁 李梓威販賣第二級毒品，累犯，處有期徒刑貳年柒月。未扣案如附表二編號２所示之物、犯罪所得新臺幣壹仟元均沒收，於全部或一部不能沒收或不宜執行沒收時，追徵其價額。  ５ 陳彥名 李梓威於109年11月15日9時58分起，陸續持用0000000000號行動電話門號，與陳彥名聯繫毒品交易事宜後，於同日10時40分許，在其位於基隆市○○區○○路00巷0○0號之住處，以1000元之價格，販賣1包約0.4公克之甲基安非他命予陳彥名，並向陳彥名收取1000元價金 偵查卷第135、195至197頁 李梓威販賣第二級毒品，累犯，處有期徒刑貳年柒月。未扣案如附表二編號１所示之物、犯罪所得新臺幣壹仟元均沒收，於全部或一部不能沒收或不宜執行沒收時，追徵其價額。  ６ 張建成 李梓威於109年11月22日2時許，在其位於基隆市○○區○○路00巷0○0號之住處，以1000元之價格，販賣1包約0.2公克之甲基安非他命予張建成，並向張建成收取1000元價金 無 李梓威販賣第二級毒品，累犯，處有期徒刑貳年柒月。未扣案之犯罪所得新臺幣壹仟元沒收，於全部或一部不能沒收或不宜執行沒收時，追徵其價額。  ７ 沈榮輝 李梓威於110年1月30日2時5分許，持用0000000000號行動電話門號，與沈榮輝聯繫毒品交易事宜後，旋於通話後未久，在基隆市暖暖區源遠路碇內郵局前，以2500元之價格，販賣1包約1公克之甲基安非他命予沈榮輝，並向沈榮輝收取2500元價金 偵查卷第105、203至205頁 李梓威販賣第二級毒品，累犯，處有期徒刑貳年柒月。未扣案如附表二編號１所示之物、犯罪所得新臺幣貳仟伍佰元均沒收，於全部或一部不能沒收或不宜執行沒收時，追徵其價額。  ８ 張建成 李梓威於110年2月6日0時49分起，陸續持用0000000000號行動電話門號，與張建成聯繫毒品交易事宜後，旋於同日1時6分，在基隆市暖暖區源遠路碇內郵局前，以5000元之價格，販賣1包約2.5公克之甲基安非他命予張建成，並以其先前積欠張建成之5000元債務抵銷價金 偵查卷第87至88、207至209頁 李梓威販賣第二級毒品，累犯，處有期徒刑貳年捌月。未扣案如附表二編號１所示之物、犯罪所得新臺幣伍仟元均沒收，於全部或一部不能沒收或不宜執行沒收時，追徵其價額。 
附表二：
編號 未扣案應沒收之行動電話與門號晶片卡  １ 插用0000000000門號之行動電話1支及其內插用之0000000000門號晶片卡1枚  ２ 插用0000000000門號之行動電話1支及其內插用之0000000000門號晶片卡1枚